臺灣桃園地方法院刑事判決　　　　　 　 94年度訴字第1579號
公　訴　人　臺灣桃園地方法院檢察署檢察官
被　　　告　甲○○
　　　　　　　　　　國民
指定辯護人　本院公設辯護人乙○○
上列被告因違反毒品危害防制條例案件，經檢察官提起公訴（94
年度核退毒偵字第31號、94年度核退毒偵字第35號），及臺灣板
橋地方法院檢察署移送併辦（94年度核退毒偵字第1354號），本
院以簡式審判程序，並行協商程序，判決如下：
    主  文
甲○○連續施用第一級毒品，處有期徒刑壹年。扣案如附表編號
一(1)、編號二(1)、編號四(1)所示之物，均沒收銷燬；扣案如附表
編號二(3)、編號四(3)所示之物，均沒收。又連續施用第二級毒品
，處有期徒刑陸月。扣案如附表編號一(2)、編號二(2)、編號三(1)
、編號四(2)所示之物，均沒收銷燬；扣案如附表編號三(2)、編號
四(4)所示之物，均沒收。應執行有期徒刑壹年肆月。扣案如附表
編號一、編號二(1)、(2)、編號三(1)、編號四(1)、(2)所示之物，均
沒收銷燬；扣案如附表編號二(3)、編號三(2)、編號四(3)、(4)所示
之物，均沒收。
    事 實 及理由
一、犯罪事實：本件犯罪事實除均引用檢察官起訴書之記載（如
    附件）外，犯罪時間更正為：「基於概括施用第一、二級毒
    品海洛因、安非他命之犯意，自九十三年三、四月間某日起
    至九十四年三月二十三日止，連續多次於附表所示等地點，
    施用第一、二級毒品海洛因及安非他命」。另增列「不構成
    累犯」等文字。
二、證據：
（一）被告甲○○於本院審理中之自白，及與之相符之警詢、偵
      查訊問筆錄。
（二）台灣檢驗科技股份有限公司濫用藥物尿液檢驗報告（共三
      份）、法務部調查局鑑定通知書（共三份）、台灣檢驗科
      技股份有限公司濫用藥物檢驗報告一件。
（三）扣案如附表編號一至四所示之物。
三、本件經檢察官與被告於審判外達成協商之合意且被告已認罪
    ，其合意內容為：施用第一級毒品部分，被告願受科刑範圍
    為有期徒刑一年之宣告，扣案如主文所示之物均沒收銷燬或
    沒收之；施用第二級毒品部分，被告願受科刑範圍為有期徒
    刑六月之宣告，扣案如主文所示之物均沒收銷燬或沒收之。
    應執行有期徒刑一年四月，扣案如主文所示之物均沒收銷燬
    或沒收之。經查前述協商合意並無刑事訴訟法第四百五十五
    條之四第一項所列情形之一，檢察官聲請改依協商程序而為
    判決，本院爰不經言詞辯論，於協商合意範圍內為協商判決
    ，合予敘明。
四、應適用之法條：刑事訴訟法第四百五十五條之四第二項、第
    四百五十五條之八，毒品危害防制條例第十條第一項、第二
    項、第十八條第一項前段，刑法第十一條前段、第五十六條
    第三十八條第一項第二款、第三項、第五十一條第五款。
五、附記事項：
（一）檢察官起訴事實更正如前。未據起訴之部分，因與經起訴
      且為本院認定有罪之部分，有連續犯之裁判上一罪之關係
      ，自為起訴效力所及，基於審判不可分原則，本院自得一
      併審究。
（二）被告基於概括犯意，先後多次施用第一、二級毒品之行為
      ，施用之時間接近且未曾中斷多時，所犯罪名均相同，均
      為連續犯，均以一罪論，並依刑法第五十六條之規定，加
      重其刑。
（三）查被告於警詢中自白如附表編號二、三所示之物均為其所
      有，然前述之物係分別於傅志忠之自小客車及葉小娟之住
      處所查獲，又被告於檢察官訊問時復改稱編號三(3)之槍、
      彈等物為陳家慶所有，且遍查卷內亦未附有扣押物品清單
      足以補強被告此部份證據，惟被告於警詢、檢察官訊問時
      及本院審理中均始終坦承扣案如附表編號二、三所示之物
      除前述槍、彈以外，均為其所有，復有同遭查獲之葉小娟
      、陳家慶、留家仁、傅志忠等人於檢察官訊問時之供述足
      以補強被告此部份之證據，且扣案之毒品與吸食器等物均
      與本案有關，本院自得一併審酌，附此敘明。
（四）本案被告持有扣押如主文所示之附表編號一、編號二(1)、
      (2)、編號三(1)、編號四(1)、(2)所示之物，其中包裝袋部分
      ，因與毒品分離不易，或分離所需費用與該等物品之客觀
      價值顯不相當，均自應一體視為毒品部分，均屬修正後毒
      品危害防制條例第二條第二項第一款所明定之第一級毒品
      ，為法律上禁止持有之違禁物，應依修正後同條例第十八
      條第一項前段義務沒收之規定，沒收銷燬之。本條項款採
      義務沒收之規定，且其效果除「沒收」外，尚有「銷燬」
      之規定，為刑法第三十八條第一項第一款之特別規定，爰
      不適用刑法第三十八條第一項第一款，而應適用本條項款
      之規定，宣告均沒收銷燬。另扣案如主文所示附表編號二
      (3)、編號三(2)、編號四(3)、(4)所示之物，為被告所有，為
      其供施用第一、二級毒品海洛因及安非他命所用之物。惟
      按毒品危害防制條例第十八條第一項前段之規定，係承襲
      修正前肅清煙毒條第十二條之規定而來，該條及本條所謂
      「專」供施用毒品之器具，係指「專」以供施用毒品之器
      具為限，如該器具於日常生活中尚為被告用作為他項用途
      ，即非此處所謂「專供」之範圍（大理院三年統字第一三
      九號亦同此見解）。查前述所扣押如主文所示附表編號二
      (3)、編號三(2)、編號四(3)、(4)所示之物，雖可認為係供施
      用毒品所用之物，惟依一般常情觀之，其等仍尚有其他用
      途，被告如不將之用於施用毒品之用途，亦堪想像，是尚
      難遽認其屬專供施用所得毒品之器具，應堪認定。須說明
      者，所謂「專供」概念必須嚴予界定之原因，尚因本條例
      第四條第四項對於製造專供施用毒品之器具者，另有處罰
      之規定，且該罪之刑罰更重於施用毒品之罪，如未予嚴格
      界定，恐將施用毒品者為便於施用，附帶的以吸管、針筒
      等物，自行製作簡便施用器具以利施用之行為，反不當地
      納入「專供施用毒品之器具」範圍內，造成主要之施用行
      為反被因便於施用之附屬製作行為所排除，而論以施用者
      製造器具之罪行，處以更重之刑罰，不僅不當架空施用毒
      品罪刑之條文，使幾無適用之餘地，且將單純之施用者論
      以製造器具之罪刑，當非立法者之原意。是既非專供施用
      毒品之器具，即無法依據毒品危害防制條例第十八條第一
      項前段之規定，為沒收銷燬之宣告，惟其仍屬被告供犯罪
      所用之物，應依刑法第三十八條第一項第二款之規定，併
      宣告均沒收。
（五）扣案另有如附表編號三(3)、編號四(5)之物，其中編號三(3)
      之物被告於檢察官訊問時供稱係陳家慶所有，而編號四(5)
      之物被告於本案審理中坦承為其所有，惟均因與本案無關
      ，爰不另為沒收之諭知。
六、本判決除有刑事訴訟法第四百五十五條之四第一項第一款、
    第二款、第四款、第六款、第七款所定情形之一，或違反同
    條第二項規定者外，不得上訴。
七、如不服本件判決，且有前述得上訴之事由者，得自收受判決
    送達之日起十日內，向本院提出上訴書狀，上訴於第二審法
    院。
本案經檢察官林鈺雄到庭執行職務。
中    華    民    國    94    年    9    月    30     日
                            臺灣桃園地方法院刑事第六庭
                                法  官  錢　建　榮
以上正本證明與原本無異。
如不服本判決，應於判決送達後10日內向本院提出上訴狀（應附
繕本），上訴於臺灣高等法院。
  　　　　　　　　　　　　　　　書記官　劉  寶  霞
中    華    民    國    94    年    9    月    30     日
附件：起訴書一件。
附表
 ┌──┬──────┬──────┬─────────────┬────┐
 │編號│ 查獲時間   │  查獲地點  │    扣 案 物 品           │ 備註   │
 ├──┼──────┼──────┼─────────────┼────┤
 │ 一 │九十四年一月│台北縣三峽鎮│(1)海洛因十三包（淨重一０‧│        │
 │    │十四日下午五│中正路一段二│　三四公克，空包裝總重四‧│        │
 │    │時十分許    │一六巷二弄七│　七八公克；人工鑑別編號：│        │
 │    │            │號六樓      │　000000000號）。│        │
 │    │            │            │(2)安非他命五包（含袋重十三│        │
 │    │            │            │　‧三八公克）。          │        │
 ├──┼──────┼──────┼─────────────┼────┤
 │ 二 │九十四年二月│台北縣土城市│(1)海洛因三包（合計淨重二‧│均係於傅│
 │    │十七日凌晨三│中央路二段一│　六一公克，空包裝總重一‧│志忠之車│
 │    │時十分      │四九巷二二號│　二七公克，人工鑑別編號０│內查獲  │
 │    │            │前          │　00000000號）、  │        │
 │    │            │            │(2)安非他命二包（含袋重三‧│        │
 │    │            │            │　六公克）。              │        │
 │    │            │            │(3)分裝袋十個、電子磅秤一台│        │
 │    │            │            │　、分裝匙一支。          │        │
 ├──┼──────┼──────┼─────────────┼────┤
 │ 三 │九十四年二月│台北縣土城市│(1)安非他命五包（含袋重二二│與編號二│
 │    │十七日凌晨三│中央路二段一│　公克）。                │為同時查│
 │    │時十分      │四九巷十六號│(2)吸食器一組、分裝袋五十個│獲      │
 │    │            │五樓之一    │(3)改造手槍二把、改造手槍半│        │
 │    │            │            │　成品一把、彈匣四個、改造│        │
 │    │            │            │　子彈十五顆、改造子彈四顆│        │
 │    │            │            │　（一顆已擊發）。        │        │
 ├──┼──────┼──────┼─────────────┼────┤
 │ 四 │九十四年三月│台北縣三峽鎮│(1)海洛因一包（淨重二‧三一│        │
 │    │六日下午四時│介壽路三段四│　公克，空包裝重０‧六五公│        │
 │    │十分許      │十三巷五號二│　克；人工鑑別編號：０六０│        │
 │    │            │樓          │　００九七五三號）、殘渣袋│        │
 │    │            │            │  二個。                  │        │
 │    │            │            │(2)安非他命七包（合計淨重七│        │
 │    │            │            │　‧一五公克）。          │        │
 │    │            │            │(3)電子磅秤一台、分裝袋八十│        │
 │    │            │            │　個、白砂糖一包、分裝匙二│        │
 │    │            │            │　支。                    │        │
 │    │            │            │(4)安非他命吸食器一組、燈泡│        │
 │    │            │            │　二個。                  │        │
 │    │            │            │(5)偽造之張志興身分證一張。│        │
 └──┴──────┴──────┴─────────────┴────┘
